# BRANDON STIVENS SANCHEZ FUQUENE

#### INGENIERO DE SISTEMAS

#### SOBRE MÍ

Ingeniero de Sistemas con experiencia como Coordinador de TI, Ingeniero de Soporte Técnico, Ingeniero de Sistemas, Ingeniero Mesa de ayuda y Analista de Soporte Técnico.

Gran capacidad para trabajaren equipo enfocado en el aprendizaje, trabajo bajo presión, dinámico y puntual.

Conocimientos en HTML, CSS, JS, Angular, GIT.

#### Portafolio web:

https://bssanchezf.netlify.app/

#### EXPERIENCIA LABORAL

# CAVELIER ABOGADOS COORDINADOR DE TI

#### **DICIEMBRE 2022 - ACTUALMENTE**

- Administrador de la Red de Internet.
- Administrador de usuarios
- Administrador Directorio Activo
- Administrador Office 365.
- Administrador SharePoint
- Administrador Windows Server 2016.
- Adminsitrador AWS (Amazon Web Services)
- Backups de Información con AWS.
- Contacto con Proveedores.
- Creación de Informes
- Creacion manual de usuario y administrador.
- Mejora en la seguridad de información.
- Soporte a los usuarios de la empresa.
- Validación de Servidores.

#### CI SIGRA SA

### INGENIERO DE SOPORTE

## **OCTUBRE 2021 - JUNIO 2022**

- Administrador de la Red de Internet.
- Soporte a los usuarios de la empresa
- Administrador de redes LAN WAN WLAN VPN.
- Mantenimiento Preventivo y Correctivo equipos de cómputo con Sistema Operativo Linux Ubuntu.
- Backups de Información
- Administrador de usuarios
- Contacto con Proveedores
- · Validaciónde Servidores

## FORMACIÓN

CURSO DE FRANCES 410RUE SAINT NICOLAS # 300 H2Y-2P5 MONTREAL QUEBEC - CANADÁ. FEB 2019 -SEPT 2019

CORPORACIÓN UNIVERSITARIA REMINGTON INGENIERO DE SISTEMAS. 2012- 2017

INSTITUTO CENIS DE COLOMBIA TÉCNICOLABORAL EN SISTEMAS. 2011 - 2012

INSTITUCIÓN EDUCATIVA JOSÉ ANTONIO GALÁN BACHILLERATO 2010

Tel: +57 313 753 6096 Correo: stiven.w7ta@gmail.com Bogota - Colombia

- Soporte a las Impresorasde la empresa.
- Inducción a los nuevos trabajadores.
- Creación, Seguimiento y Cierre de incidencias.

#### AZTECA COLOMBIA SAS

#### INGENIERO MESA DE AYUDA

#### FEBRERO 2021 - SEPTIEMBRE 2021

- Atención de incidencias y requerimientos a clientes empresariales teniendo en cuenta los ANS pactados.
- Creación deIncidencias y Gestión de fallas.
- Agendamiento depersonal técnico de servicio Banda Ancha, TelefoníaFija, Red de datos (LAN-WAN-VPNMPLS).
- Monitoreo a canales de datos e Internet Banda Ancha y Fibra Óptica.
- Seguimiento y Cierre de Incidencias.

#### **EZENTIS - COLOMBIA**

#### ANALISTA SERVICIOS CONVERGENTES

## NOVIEMBRE 2017 - OCTUBRE 2018 // OCTUBRE 2019 - OCTUBRE 2020

- Atención de incidencias y requerimientos a clientes empresariales y mayoristas de Telefónica Telecom Colombia, teniendo en cuenta los ANS pactados.
- Creación deIncidencias y Gestión de fallas.
- Agendamiento depersonal técnico de servicio Banda Ancha, Televisión, Telefonía Fija, Red de datos (LAN-WANVPN-MPLS).
- Monitoreo acanales de datos e InternetBanda Ancha.

## TELEPERFORMANCE - VODAFONE ASESOR DE SERVICIOSY SOPORTE TÉCNICO DICIEMBRE 2014 - OCTUBRE DE 2017

- Atención deincidencias y requerimientos a clientes empresariales teniendo en cuenta los ANS pactados.
- Creación deIncidencias y Gestión de fallas.
- Agendamiento depersonal técnico de servicio Banda Ancha, TelefoníaFija, Red de datos (LAN-WAN-VPNMPLS).
- Monitoreo a canales de datos e Internet Banda Ancha y Fibra Óptica. Seguimiento y Cierre de Incidencias.

## HABILIDADES COMPLEMENTARIAS

HTML	Angular	
CCC	CIT	
CSS	GIT	
JavaScipt	OFFICE 365	
SharePoint	Directorio Activo	

## REFERENCIAS LABORALES REFERENCIAS PERSONALES

## OSCAR STIVEN OVALLE

DESARROLLADOR FULL STACK SSR TEL: 305 811 8495

IEL: 305 811 8495

**GUSTAVO GARZÓN** 

INGENIERO DE SISTEMAS

TEL: 301 4551329

## GABRIELA VELÁSQUEZ

DIRECTORA DE OPERACIONES STAR CONSULTING GROUP

TEL: 3118200286

Tel: +57 313 753 6096 Correo: stiven.w7ta@gmail.com Bogota - Colombia